【裁判字號】    90,易,3059
【裁判日期】    901213
【裁判案由】    竊盜
【裁判全文】
臺灣臺中地方法院刑事判決                          九十年度易字第三五九號
    公  訴  人  臺灣臺中地方法院檢察署檢察官
    被      告  戊○○
右列被告因竊盜案件，經檢察官提起公訴（九十年度偵字第一一一四六號），本院判
決如左：
    主  文
戊○○共同連續竊盜，處有期徒刑拾月。
    事  實
一、戊○○與友人乙○○（其此部分所涉竊盜罪，業經本院判決確定）共同基於意圖
    為自己不法所有之犯意聯絡，於民國九十年三月二十一日上午十一時許，由戊○○騎乘車牌號碼ＳＧＴ─７７８號輕型機車，後載乙○○，至臺中縣豐原市○○○路九十六巷口，將機車停放在巷口，二人共同侵入臺中縣豐原市○○○路九十
    六巷五號二樓丙○○之住宅，竊取行動電話一支、金牌鍊子一條與半邊珠項鍊一
    條等物，全部價值約新臺幣（下同）五千元（無故侵入住宅部分，未經告訴及起
    訴）。得手後，二人再從該處後陽台侵入至同路九十八號丁○○住處，原準備藉
    此離開，乙○○沿樓梯走出大門外等候，惟戊○○超越其二人之犯意聯絡範圍，
    仍承前開不法所有之意圖，進入該處三樓之房間內，趁機竊取價值約一萬五千元
    之黃金項鍊一條得手（無故侵入住宅部分，未經告訴與起訴）。後為丁○○上樓
    查看而發覺，戊○○乃沿屋外水管爬至二樓陽台，再跳至一樓屋內逃走，並於現
    場留下上開車牌號碼ＳＧＴ─７７８號機車。嗣經丁○○與丙○○報警後，警方
    依該車之車籍資料查出車主為戊○○，再因戊○○之供述而查獲乙○○。
二、案經臺中縣警察局豐原分局報請臺灣臺中地方法院檢察署檢察官偵查起訴。
    理  由
一、訊據被告戊○○矢口否認有於右揭時地，與共犯乙○○進入住宅竊盜之犯行，辯
    稱：九十年三月二十一日上午伊沒有與乙○○在一起，當天伊在臺中縣豐原市○○路八八五巷二之一號朋友甲○○家裡云云，惟查：
（一）本案關係人乙○○於九十年十月十六日本院調查時陳稱：「（是否有與戊○○
      至臺中縣豐原市○○○路九十六巷五號竊盜？）九十年三月二十一日上午十一
      時左右，我有跟戊○○騎他的機車到上開地點，因看大門沒有鎖，我就跟戊○○進入屋內，偷了壹支手機及金飾，因為有人回來，我們就從該屋爬到同路九
      十八號內，我沒有偷東西，直接從九十八號大門走出去，但戊○○有無在九十
      八號內偷東西，我不知道。偷來的手機我自己留著用，金飾由我跟戊○○一起
      拿去當，當得多少金額我忘記了，但錢我與戊○○對分花用。」、「（為何與
      戊○○一起去竊盜？）我與戊○○本來要去找朋友，見該處大門未鎖，才臨時
      起意要去偷的。」等語，核與警訊、偵查時所述內容相符，並無瑕疵。其於九
      十年十一月二十九日本院審理時，經與被告對質仍堅稱：被告確實有與伊一起
      去丁○○、丙○○家中竊盜，伊沒有陷害他等語，關係人乙○○實無誣指被告
      之必要，其上開陳述，當可採信。
（二）經證人丙○○在本院九十年度易字第二０五四號乙○○竊盜案，九十年八月二
      十三日本院審理時結證稱：「（九十年三月二十一日失竊之情形？）當天我在
      上班，中午一點左右我太太打電話給我，我立即趕回家查看，查看的結果丟了
      手機一支、黃金鍊條壹條、半邊珠項鍊一條，我家門窗都沒有被破壞的痕跡，
      當天只有我父親一個人在家，可能進出時忘了鎖門，才讓被告進來，我們到頂
      樓陽台查看，看到有留下腳印，所以我們推測竊賊是從該處爬到九十八號。」
      等語，核其內容與關係人乙○○之陳述相符，更可證關係人乙○○之供述與事
      實相符，被告確有與關係人戊○○共同侵入證人丙○○住宅竊盜之行為，當可
      認定。又證人丁○○於同日本院審理時結證稱：「（九十年三月二十一日失竊
      之情形？）當天我在九十八號一樓做生意，我女兒在四樓看到一個男的從陽台
      進來，我女兒以為他是修理水電的師傅，他就走樓梯下去，我小舅子在一樓看
      到他，覺得很奇怪，他走到外面就在打手機，我小舅子叫我要上樓去看看，另
      外有一個人躲在三樓我兒子的房間，將房門反鎖，翻動東西，後來他就爬到屋
      外，沿著水管爬到二樓再跳到一樓人行道上。我事後清查發現少了一條金項鍊
      ，是在三樓房間掉的，該條項鍊是我兒子林鈺峰的。」、「（當天乙○○是否
      就是在場的人？）他是從四樓跑到一樓，在屋外打行動電話的人。」等語，證
      人丁○○之證述亦與關係人乙○○之供述內容相符，足證確有二人侵入其住宅
      內，其中一人並著手竊盜，關係人乙○○就此部分雖無與被告共同竊盜之犯意
      聯絡，惟被告確有為本案竊盜之行為，足堪認定。
（三）被告雖於九十年十一月八日本院審理時辯稱：「（九十年三月二十一日）當天
      我沒有跟乙○○在一起，我在豐原市○○路八八五巷二之一號朋友甲○○家裡
      。我是在三月二十日晚上十點左右到她家的，當天晚上我住在她家，住了四、
      五天都未出門。三月二十日晚上我與甲○○睡在同一房間，她家還有她父親、
      她弟弟及她弟弟的女朋友共五人在家。三月二十一日我大概都在甲○○的房間
      內聽錄音帶、睡覺、聊天，午飯是甲○○到外面買便當回來的，只有買我跟她
      兩個人的，我們約於十二點多吃中飯。」、「乙○○是於三月二十日晚上七、
      八點跟我借機車，十點多甲○○再騎機車載我去她家，乙○○跟我借車的目的
      我不知道，隔了約四、五天，我打電話給他，他才騎到甲○○家還給我，甲○○有看到，過了一天後我才離開甲○○家。離開甲○○家之後，我接到我母親
      的電話，說豐原分局通知我去，我才去豐原分局到案說明，我有跟警察說明乙○○向我借機車後，我不知道他去做什麼事情。」云云。惟經本院隔離訊問後
      ，證人甲○○證稱：「（九十年三月二十一日被告戊○○是否與妳在一起？）
      戊○○自九十年三月十八號中午開始就與我住在一起，住了約一個禮拜左右，
      他是自己騎機車到我家找我，大部分時間都待在我家。三月二十日他有朋友打
      電話來跟他借車，我就跟戊○○各騎一部機車借給他的朋友『一信』，我再載
      戊○○回家，時間約晚上七、八點左右。三月二十日晚上戊○○跟我睡在同一
      房間，三月二十一日都在家看電視、聽音樂、聊天，二十一日中午我在家煮水
      餃吃，當天還有我父親、我弟弟、我弟弟的女朋友及我弟弟的小孩在家。戊○○都在家未單獨出門，只要他出去我都有跟他出去，我們每天約出去約一、二
      次。後來『一信』在二十一日就還給戊○○。」云云，其二人就被告何日起至
      證人甲○○住處居住、是證人甲○○騎載或被告自行騎車前往、被告於居住期
      間是否有出門、九十年三月二十一日中午所吃食物為何等重要事項，前後供述
      均不相同，顯見證人甲○○之證詞係基於迴護被告所為，實不可採。被告右揭
      連續竊盜犯行，事證明確，洵堪認定。
二、核被告所為，係犯刑法第三百二十條第一項之普通竊盜罪。被告與關係人乙○○
    間就上開竊取證人丙○○住處物品之行為，有犯意聯絡及行為之分擔，均為共同
    正犯。被告所為前開二次竊盜行為，時間緊接，所犯構成要件相同，顯係基於概
    括之犯意為之，為連續犯，爰依刑法第五十六條之規定，論以一罪。爰審酌被告
    於白晝侵入住宅竊盜，嚴重危害居住安全，使被害人易陷於精神恐懼之中，犯後
    否認犯行，並無悔意，惡性重大，惟念及被告所竊財物非鉅等一切情狀，量處如
    主文所示之刑，以資懲儆。
據上論斷，應依刑事訴訟法第二百九十九條第一項前段，刑法第二十八條、第五十六
條、第三百二十條第一項，罰金罰鍰提高標準條例第一條前段，判決如主文。
本案經檢察官藍獻榮到庭執行職務
中      華      民      國      九十      年      十二      月  十三    日
                                臺灣臺中地方法院刑事第四庭
                                        法  官  楊  真  明
右正本證明與原本無異。
如不服本判決，應於送達後十日內向本院提出上訴狀（須附繕本），上訴於臺灣高等
法院臺中分院。
                                        書記官
中      華      民      國      九十      年      十二      月    十三  日
附錄本判決論罪科刑法條
中華民國刑法第三百二十條第一項：
  意圖為自己或第三人不法之所有，而竊取他人之動產者，為竊盜罪，處五年以下有
  期徒刑、拘役或五百元以下罰金。


司法院資訊處製作；財團法人民間司法改革基金會備份。
